【裁判字號】    95,上易,1184
【裁判日期】    951122
【裁判案由】    竊盜等
【裁判全文】
臺灣高等法院刑事判決                95年度上易字第1184號
上  訴  人  臺灣宜蘭地方法院檢察署檢察官
被      告  乙○○
                    （現另案於花蓮戒治所戒治中）
上列上訴人因被告竊盜等案件，不服臺灣宜蘭地方法院95年度易
字第40號，中華民國95年5月5日第一審判決（起訴案號：臺灣宜
蘭地方法院檢察署95年度偵字第796號；併辦案號：同署95年度
偵字第2114號），提起上訴，本院判決如下：
    主  文
原判決撤銷。
乙○○連續攜帶兇器竊盜，累犯，處有期徒刑壹年貳月。扣案油
漆用之鐵鏟壹支沒收。
    事  實
一、乙○○前因竊盜罪，經原審判處有期徒刑10月確定，於民國
    93年12月10日縮刑期滿執行完畢。復基於意圖為自己不法所
    有之概括犯意，連續於附表所示之時、地，以及手法，為竊
    盜及毀損行為。
二、案經丙○○、丁○○、陳忠明、甲○○分別訴由宜蘭縣警察
    局宜蘭分局、礁溪分局移送宜蘭地檢署檢察官偵查起訴，暨
    由礁溪分局移送宜蘭地檢署檢察官移送併辦。
   理  由
本院查︰
一、被告乙○○於本院審理時，業已坦承有如附表之竊盜及毀損
    行為，且各該行為另有下列證人之證言及證據︰
1.附表編號1之犯罪事實部分︰
  (1)被害人丙○○之指陳︰
    見宜蘭縣警察局宜蘭分局刑案偵查卷第6、7頁。
  (2)贓物認領保管單︰
    見宜蘭縣警察局宜蘭分局刑案偵查卷第10頁。
2.附表編號2之犯罪事實部分︰
  (1)被害人丁○○之指陳︰
    見宜蘭縣警察局礁溪分局刑案偵查卷第5頁反面、第6頁正面
    。
  (2)贓物認領保管單︰
    見宜蘭縣警察局礁溪分局刑案偵查卷第23頁。
  (3)宜蘭地檢署扣押物品清單︰
    見95年偵字第1014號卷第38頁。
3.附表編號3之犯罪事實部分︰
  (1)被害人陳忠明之指陳︰
    見宜蘭縣警察局礁溪分局刑案偵查卷第7頁反面、第8頁正面
    。
  (2)贓物認領保管單部分︰
    見宜蘭縣警察局礁溪分局刑案偵查卷第25頁。
  (3)宜蘭地檢署扣押物品清單︰
    見95年偵字第1014號卷第38頁。
  (4)宜蘭縣警察局礁溪分局礁溪派出所起獲竊盜案贓證物品清單
    ：
    見宜蘭縣警察局礁溪分局刑案偵查卷第22頁。
4.附表編號4之犯罪事實部分︰
  (1)被害人甲○○之指陳︰
    見宜蘭縣警察局礁溪分局刑案偵查卷第9頁反面、第10頁正
    面。
  (2)贓物認領保管單︰
    見宜蘭縣警察局礁溪分局刑案偵查卷第24頁。
  (3)宜蘭地檢署扣押物品清單︰
    見95年偵字第1014號卷第38頁。
  (4)宜蘭縣警察局礁溪分局礁溪派出所起獲竊盜案贓證物品清單
    ：
    見宜蘭縣警察局礁溪分局刑案偵查卷第21頁。
5.附表編號5之犯罪事實部分︰
  (1)被害人陳素靜之指陳︰
    見宜蘭縣警察局礁溪分局刑案偵查卷(二)第1、2頁。
  (2)證人之證述：
  (甲)證人即牛谷牛排館老闆林坤池之證述︰
    見宜蘭縣警察局礁溪分局刑案偵查卷(二)第4、5、6頁。
  (乙)證人蔡旺城之證述：
    見宜蘭縣警察局礁溪分局刑案偵查卷(二)第8頁。
  (3)贓物認領保管單︰
    見宜蘭縣警察局礁溪分局刑案偵查卷(二)第12頁。
二、綜上，本件事證明確，被告犯行已堪認定，應依法論科。
三、論罪部分：
（一）被告行為後，刑法及刑法施行法、罰金罰鍰提高標準條例
      均經修正，均自95年7月1日生效施行，有關本件情形：
  １、修正前刑法第55條規定「犯一罪而其方法或結果行為犯他
      罪名者，從一重處斷。」此即學理上所稱之「牽連犯」，
      修正後已將之刪除，即改採一罪一罰之原則。
  ２、刑法第56條連續犯之規定予以刪除，連續犯之規定經刪除
      後，原則上數行為論以數罪，併合處罰，並非較有利於被
      告，依修正刑法第2條第1項規定，比較新舊法結果，仍應
      適用被告行為時之法律即舊法論以連續犯。
  ３、累犯部分，修正前刑法第47條規定「受有期徒刑之執行完
      畢，或受無期徒刑或有期徒刑一部之執行而赦免後，五年
      以內再犯有期徒刑以上之罪者，為累犯，加重本刑至二分
      之一」，修正後刑法第47條第1項規定「受徒刑之執行完
      畢，或一部之執行而赦免後，五年以內故意再犯有期徒刑
      以上之罪者，為累犯，加重本刑至二分之一。」本件被告
      故意犯罪，比較新舊法，新法未有利於被告，仍應適用行
      為時法律論處。
  ４、刑法第320條第1項、第354條法定刑關於罰金刑之規定，
      依刑法施行法第1條之1：「中華民國94年1月7日刑法修正
      施行後，刑法分則編所定罰金之貨幣單位為新台幣」、「
      94 年1月7日刑法修正時，刑法分則編未修正之條文定有
      罰金者，自94年1月7日刑法修正施行後，就其所定數額提
      高為30倍。但72年6月26日至年1月7日新增或修正之條文
      ，就其所定數額提高為3倍。」亦即由原由以銀元計算，
      並依罰金罰鍰提高標準條例第1條前段提高10倍之規定，
      修正為依新台幣計算並提高為30倍，是關於法定刑最高罰
      金部分，修正前後規定尚無不同。
  ５、綜上，依整體比較之結果，以修正前之刑法對被告較為有
      利，爰依刑法第2條第1項前段規定，適用修正前之刑法及
      相關法令予以處斷。
（二）核被告所為，各次行為如附表所犯法條欄之罪名。關於竊
      盜罪部分，各次犯行，時間密接，方法相近，觸犯構成要
      件相同之罪名，顯係基於概括犯意而為，為連續犯，應依
      修正前刑法第56條規定以一罪論，並加重其刑，就本案各
      次犯罪情節中，擇其中附表編號2、情節較重、竊得財物
      較多之攜帶兇器竊盜罪論之。關於毀損部分，亦係基於概
      括犯意反覆為之，依法論以連續犯。被告所犯連續加重竊
      盜與連續毀損，有方法、目的行為之牽連關係，依修正前
      刑法第55條規定，從較重之加重竊盜罪處斷。
四、又本案檢察官僅起訴如附表編號1、2、3、4部分，於本院審
    理中，宜蘭地檢署檢察官以95年度偵字第2114號將附表編號
    5部分移送併辦，因併辦部分，與起訴部分有裁判上一罪之
    連續犯關係，依刑事訴訟法第267條「檢察官就犯罪事實一
    部起訴者，其效力及於全部。」規定，為起訴效力所及，自
    應就該併辦部分併為審理、判決。
五、再被告有如事實欄一所載之犯罪科刑及有期徒刑執行完畢之
    紀錄，有本院被告前案紀錄表附卷可稽，被告於5年以內再
    故意犯本件有期徒刑之罪，構成累犯，依修正前刑法第47條
    規定，論以累犯，並遞加重其刑。
六、原審據以論科固非無見，惟查被告行為後，刑法及罰金罰
    鍰提高標準條例有所修正，原判決未及比較，尚有未洽；
    檢察官移送併辦部分即附表編號5之犯罪事實部分，原審未
    及審理，亦有未合；扣案螺絲起子2支，究否為被告所有
    ，供犯罪所用之物？應否併予宣告沒收？原審皆未詳為敘明
    ，亦非允洽。檢察官提起上訴，請求併辦，為有理由，應由
    本院將原判決撤銷改判。爰審酌被告有事實欄一所示之多項
    前科紀錄，經執行完畢後，猶不知悔悟，及被告犯罪之動機
    、目的、手段、次數，所獲得之利益，被害人所受之損害，
    暨被告犯罪後坦承犯行等一切情狀，量處有期徒刑1年2月，
    以示懲儆。又扣案油漆用之鐵鏟1支，係被告所有，供犯附
    表編號2、3、4竊取他人財物所用之物，爰依刑法第38條第1
    項第2款之規定，宣告沒收。至扣案螺絲起子2支，雖為被告
    所有，然係供被告修車之用，而與犯罪無關乙情，業據被告
    迭次於警訊、偵查及原審審理時供承明確在卷（見見宜蘭縣
    警察局礁溪分局刑案偵查卷第4頁正面、95年偵字第1014號
    卷第14頁、原審卷第49頁），此外，既復無其他積極證據，
    足資證明該些工具係供被告本件犯罪所用，爰均不併予宣告
    沒收。
據上論斷，應依刑事訴訟法第369條第1項前段、第364條、第299
條第1項前段，刑法第2條第1項前段、修正前刑法第56條、第321
條第1項第3款、第354條、第55條、第47條、第38條第1項第2款
、罰金罰鍰提高標準條例第1條前段，判決如主文。
本案經檢察官鄭銘謙到庭執行職務。
中    華    民    國    95    年    11    月    22    日
                  刑事第十三庭  審判長法  官 曾德水
                                      法  官 林婷立
                                      法  官 王炳梁
以上正本證明與原本無異。
不得上訴。
                                      書記官 廖逸柔
中    華    民    國    95    年    11    月    22    日
附錄本案論罪科刑法條全文：
刑法第321條
犯竊盜罪而有左列情形之一者，處 6 月以上、 5 年以下有期徒
刑：
一  於夜間侵入住宅或有人居住之建築物、船艦或隱匿其內而犯
之者。
二  毀越門扇、牆垣或其他安全設備而犯之者。
三  攜帶兇器而犯之者。
四  結夥三人以上而犯之者。
五  乘火災、水災或其他災害之際而犯之者。
六  在車站或埠頭而犯之者。
前項之未遂犯罰之。
附表︰
┌─┬────┬─────┬─┬─────┬─────┐
│編│時    間│地點、方法│被│所竊取之物│ 所犯法條 │
│號│        │及行為人  │害│          │          │
│  │        │          │人│          │          │
├─┼────┼─────┼─┼─────┼─────┤
│1 │95年1月 │宜蘭縣礁溪│林│珍珠魚皮製│刑法第320 │
│  │27日晚上│鄉○○路礁│建│黑色皮夾1 │條第1項   │
│  │18時30分│溪公共浴池│勳│個（內有現│          │
│  │許      │邊以徒手竊│  │金新台幣（│          │
│  │        │取。      │  │下同）8,00│          │
│  │        │          │  │0元、身證 │          │
│  │        │          │  │、駕駛執照│          │
│  │        │          │  │、行車執照│          │
│  │        │          │  │等物。    │          │
├─┼────┼─────┼─┼─────┼─────┤
│2 │95年2月 │宜蘭縣礁溪│林│棕色羊皮錢│刑法第321 │
│  │12日凌晨│鄉○○路礁│欽│包一個（內│條第1項第3│
│  │3時35許 │溪公共浴池│祺│有身分證、│款、刑法第│
│  │        │附近，以其│  │駕照、中國│354條     │
│  │        │所有客觀上│  │信託信用卡│          │
│  │        │對人之生命│  │及現金卡、│          │
│  │        │、身體足以│  │國泰世華銀│          │
│  │        │造成危害之│  │行信用卡、│          │
│  │        │兇器「油漆│  │新光誠泰銀│          │
│  │        │用的鐵鏟」│  │行信用卡、│          │
│  │        │一支，敲破│  │華南銀行信│          │
│  │        │丁○○所有│  │用卡及現金│          │
│  │        │、停在路邊│  │卡、中華商│          │
│  │        │車號T9-868│  │銀現金卡、│          │
│  │        │5號自用小 │  │榮民證、保│          │
│  │        │客車左後車│  │險從業人員│          │
│  │        │窗後，打開│  │登錄證、現│          │
│  │        │車門進入車│  │金100、客 │          │
│  │        │內竊取。  │  │戶名片、萬│          │
│  │        │          │  │泰銀行信用│          │
│  │        │          │  │卡、高速公│          │
│  │        │          │  │路電子收費│          │
│  │        │          │  │卡（儲值號│          │
│  │        │          │  │：0000-000│          │
│  │        │          │  │000000000 │          │
│  │        │          │  │）等物。  │          │
├─┼────┼─────┼─┼─────┼─────┤
│3 │95年2月 │宜蘭縣礁溪│陳│亨都三溫暖│刑法第321 │
│  │13日晚上│信義路32號│忠│券17張及身│條第1項第3│
│  │某時    │附近路旁，│明│分證、汽機│款、刑法第│
│  │        │以前揭客觀│  │車駕照、地│354條     │
│  │        │上對人之生│  │銀行提款卡│          │
│  │        │命、身足以│  │2張、健IC │          │
│  │        │造成危害之│  │卡、LV皮夾│          │
│  │        │兇器「油漆│  │、衣服外套│          │
│  │        │用的鐵鏟」│  │BALLEY大皮│          │
│  │        │，敲破陳忠│  │包。      │          │
│  │        │明有、停在│  │          │          │
│  │        │路邊車號CV│  │          │          │
│  │        │-6928號自 │  │          │          │
│  │        │用小客車左│  │          │          │
│  │        │後車窗後，│  │          │          │
│  │        │打開車門進│  │          │          │
│  │        │入車內竊取│  │          │          │
├─┼────┼─────┼─┼─────┼─────┤
│4 │95年2月 │宜蘭縣礁鄉│李│黑色女用手│刑法第321 │
│  │17日晚上│德陽路80巷││提包一個（│條第1項第3│
│  │六時許  │2號春和湯 │鈴│內有現金10│款、刑法第│
│  │        │停車場，以│  │0元、福袋1│354條     │
│  │        │前揭客觀上│  │個及甲○○│          │
│  │        │對人生命、│  │身分證、李│          │
│  │        │身體足以造│  │鈴職業小│          │
│  │        │成危害之兇│  │型車駕照李│          │
│  │        │器「油漆用│  │鈴健保卡│          │
│  │        │的鐵鏟」，│  │、馮嘉明健│          │
│  │        │敲破甲○○│  │保卡、復華│          │
│  │        │所有、停在│  │銀行信用卡│          │
│  │        │該處車號OB│  │、台銀行信│          │
│  │        │-368號營業│  │用卡、東森│          │
│  │        │客車後車窗│  │購物卡、國│          │
│  │        │後，打開車│  │泰世華銀行│          │
│  │        │門進入車內│  │提款卡、員│          │
│  │        │竊取。    │  │鄉農會提款│          │
│  │        │          │  │卡、土地銀│          │
│  │        │          │  │行提款卡、│          │
│  │        │          │  │郵局金融卡│          │
│  │        │          │  │等物。    │          │
├─┼────┼─────┼─┼─────┼─────┤
│5 │95年4月 │宜蘭縣壯圍│陳│青色手提包│刑法第320 │
│  │16日下午│鄉○○路2 │素│1只       │條第1項   │
│  │18時10分│2巷I1號牛 │靜│          │          │
│  │許      │牛排館前停│  │          │          │
│  │        │場，以地上│  │          │          │
│  │        │石頭打破車│  │          │          │
│  │        │號QP-2511 │  │          │          │
│  │        │號自用小客│  │          │          │
│  │        │車右前車窗│  │          │          │
│  │        │玻璃（毀損│  │          │          │
│  │        │部分未提告│  │          │          │
│  │        │訴）後，進│  │          │          │
│  │        │入車內竊取│  │          │          │
│  │        │。        │  │          │          │
└─┴────┴─────┴─┴─────┴─────┘


司法院資訊處製作；財團法人民間司法改革基金會備份。
